【裁判字號】    92,訴,1114
【裁判日期】    920624
【裁判案由】    毒品危害防制條例
【裁判全文】
臺灣高雄地方法院刑事判決                        九十二年度訴字第一一一四號
    公  訴  人  臺灣高雄地方法院檢察署檢察官
    被      告  甲○○
右列被告因違反毒品危害防制條例案件，經檢察官提起公訴（九十二年度毒偵字第一
一九０號），本院判決如左：
    主  文
甲○○施用第一級毒品，累犯，處有期徒刑捌月。扣案殘餘海洛因之夾鍊袋壹個，沒
收銷燬之；扣案注射針筒壹支及止血帶壹條，沒收之。
    事  實
一、甲○○前於民國八十九年間因妨害公務及公共危險案件，經本院以八十九年交易
    字第一六八號判處應執行有期徒刑五月確定，並於八十九年八月十日易科罰金執
    行完畢，再因施用毒品案件，經本院以裁定送觀察、勒戒後，認有繼續施用毒品
    之傾向，經送強制戒治，屆滿三月後停止戒治交付保護管束，於保護管束期滿後
    ，業經台灣高雄地方法院檢察署檢察官於九十年十月十七日，以九十年度戒毒偵
    字第一一六六號為不起訴處分確定後，五年內仍不知悔改，明知海洛因業經公告
    列為毒品危害防制條例第二條第一項之第一級毒品，仍基於施用第一級毒品之犯
    意，於九十一年十二月十一日某時，在不詳友人住處，以將海洛因摻入香菸吸食
    之方式，施用海洛因一次。嗣於九十一年十二月十二日，為警在高雄縣美濃鎮○
    ○街○○道路旁查獲，並扣得殘餘海洛因之夾鍊袋一個及其所有預備供施用海洛
    因所用之注射針筒一支、止血帶一條。
二、案經高雄市政府警察局楠梓分局報請台灣高雄地方法院檢察署檢察官偵查起訴。
    理  由
一、訊據被告甲○○對於右揭事實坦承不諱，且被告經警查獲時所採集之尿液，經送
    高雄市立凱旋醫院檢驗結果呈嗎啡陽性反應，有該醫院九十一年十二月二十三日
    高市凱醫檢字第００七七二號煙毒尿液檢驗成績書影本附卷可稽；按海洛因經注
    入人體後，百分之九十以上於二十四小時內，自尿中排出，平均可檢出時限，約
    為四十五小時，亦據行政院衛生署藥物食品檢驗局以八十一年九月八日（八十一
    ）藥檢壹字第八一一四四八八五號函，敘述明白，另海洛因注射入人體後，水解
    還原成嗎啡，再循嗎啡之代謝方式排出體外，已據行政院衛生署藥物食品檢驗局
    以（七三）藥檢壹字第○三○二二一號函說明綦詳；再查，被告經警查獲時扣得
    之夾鍊袋一個，經送驗後確定其上殘餘第一級毒品海洛因無訛，此有高雄醫學大
    學附設中和紀念醫院檢驗報告（編號九二０五—一九三號）一紙在卷足憑，是被
    告之自白堪認與事實相符。被告前於八十九年間因施用毒品案件，經本院以裁定
    送觀察、勒戒後，認有繼續施用毒品之傾向，經送強制戒治，屆滿三月後停止戒
    治交付保護管束，於保護管束期滿後，業經台灣高雄地方法院檢察署檢察官於九
    十年十月十七日，以九十年度戒毒偵字第一一六六號為不起訴處分確定等情，有
    台灣高等法院被告全國前案紀錄表及高雄地方法院檢察署刑案資料查註紀錄表附
    卷可佐，足證被告於停止強制戒治付保護管束期滿並經檢察官為不起訴處分確定
    後，五年內再犯本件施用第一級毒品罪，並經檢察官向本院聲請強制戒治，即應
    進入訴訟程序審理，毒品危害防制條例第二十三條第二項定有明文，是本件事證
    明確，被告犯行洵堪認定。
二、核被告所為，係犯毒品危害防制條例第十條第一項之施用第一級毒品罪。被告因
    施用第一級毒品前之持有毒品行為，本應論以持有第一級毒品罪，惟該次持有毒
    品之行為已為其後施用毒品之行為所吸收，不另論持有第一級毒品罪。被告前於
    八十九年間因妨害公務及公共危險案件，經本院以八十九年交易字第一六八號判
    處應執行有期徒刑五月確定，並於八十九年八月十日易科罰金執行完畢，有卷附
    台灣高等法院被告全國前案紀錄表在卷可按，其受有期徒刑之執行完畢，五年以
    內再犯有期徒刑以上之罪，為累犯，依法加重其刑。爰審酌被告前已有施用毒品
    犯行，經公訴人為不起訴處分，自應念及國家刑事政策對於初犯施用毒品者，先
    施以觀察、勒戒及強制戒治，期使斷癮，不致再犯，被告竟於前案不起訴處分後
    ，再犯本件施用毒品罪，顯見其毒癮已深，無法自拔，非入監服以較長之刑不足
    以戒絕矯正，惟念其施用毒品僅戕害己身，未危及他人等一切情狀，量處如主文
    所示之刑。扣案之殘餘海洛因夾鍊袋一個，送驗結果含海洛因殘餘（量微無法秤
    重），因其所含海洛因與該扣案物不能分離，應視同毒品，應依毒品危害防制條
    例第十八條第一項前段規定，宣告沒收銷燬之；至送鑑耗損之海洛因白粉，既已
    滅失，自無庸再予宣告沒收銷燬之必要。另扣案之注射針筒一支及止血帶一條，
    為被告所有，且為被告預備供施用毒品海洛因所用，業據被告供承在卷，爰依刑
    法第三十八條第一項第二款，宣告沒收之。
據上論斷，應依刑事訴訟法第二百九十九條第一項前段，毒品危害防制條例第十條第
一項、第十八條第一項前段，刑法第十一條、第四十七條、第三十八條第一項第二款
，判決如主文。
中      華      民      國      九十二    年      六    月    二十四    日
                                  臺灣高雄地方法院刑事第一庭
                                      審判長法官  林水城
                                            法官  謝雨真
                                            法官  盧怡秀
右正本證明與原本無異。
如不服本判決，應於判決送達後十日內，向本院提出上訴狀。
                                          書記官  林佳蓉
中      華      民      國      九十二    年      六    月    二十四    日


司法院資訊處製作；財團法人民間司法改革基金會備份。
